【裁判字號】    97,上重訴,12
【裁判日期】    970617
【裁判案由】    證券交易法等
【裁判全文】
臺灣高等法院刑事判決                97年度上重訴字第12號
上  訴  人  台灣台北地方法院檢察署檢察官
被      告  乙○○
            甲○○
共      同
選任辯護人  牛湄湄律師
            魏啟翔律師
上列上訴人因被告等違反證券交易法等案件，不服台灣台北地方
法院九十三年度訴字第七七七號，中華民國九十七年二月二十五
日第一審判決（起訴案號：台灣台北地方法院檢察署九十一年度
偵字第二一五一六號），提起上訴，本院判決如下：
    主  文
原判決撤銷。
乙○○已依本法發行有價證券公司之董事，以間接方式使公司為
不利益之交易，且不合營業常規，致公司遭受損害，處有期徒刑
貳年。緩刑伍年，並應於緩刑期間起算參個月內，向附表一所示
慈善團體捐款共計新台幣伍佰萬元；另應於緩刑期間起算每月初
一，分別向附表二所示各家扶中心分會各支付新台幣壹萬元，分
貳拾伍期，共計新台幣伍佰萬元；緩刑期間付保護管束。
甲○○共同連續商業負責人以明知為不實之事項，而填製會計憑
證，處有期徒刑壹年肆月，減為有期徒刑捌月。緩刑伍年，並應
於緩刑期間起算參個月內，向附表三所示各家扶中心分會支付共
計新台幣伍拾萬元；緩刑期間付保護管束。
    事  實
一、乙○○係設於臺北縣汐止市○○○路○段七五號十六樓中凌
    科技股份有限公司（下稱中凌公司，已於民國九十年八月二
    十八日辦理解散登記）董事長（八十九年三月二十九日解任
    ）兼總經理；甲○○係中凌公司副總經理，負責該公司財務
    、會計業務，均受中凌公司暨全體股東之委託，從事業務之
    人員。緣中凌公司為籌劃股票申請上櫃事宜，遂由乙○○指
    示設立上櫃推動小組，並由甲○○擔任該小組召集人，因上
    櫃條件除公司設立一定年限外，尚有盈餘須達一定比率之限
    制，乙○○、甲○○為使中凌公司能迅速達成上櫃之目標，
    竟自八十五年間起，利用「塞貨」（指中凌公司在尚未有客
    戶訂貨或只訂部分貨物之情形下，預先製造生產大批貨品，
    先運至海外據點的發貨倉庫存放。而海外發貨倉庫再依市場
    實際需求去銷貨，依會計原則應自海外據點銷出貨物後，中
    凌公司方得以銷貨入帳，惟中凌公司卻自「塞貨」時便直接
    記載為銷貨）方式，大量出貨予中凌公司分別設立於美國之
    A-Trend Techology Crop.及Lancom Techology Crop.、 荷
    蘭A-Com Computer B.V.等海外據點子公司， 使中凌公司營
    業額大幅虛增，並均以應收帳款入帳，藉之美化中凌公司帳
    面。另為免負責審核上櫃公司資格之財團法人中華民國證券
    櫃檯買賣中心（下稱ＯＴＣ）查覺，復於八十六年間，以在
    美國未設立登記之SDD、LKK、YMM 等公司取代前開Lancom公
    司，並將原先揭露於財務報表中與Lancom公司間之關係人交
    易，改為與SDD、YMM、LKK等公司間之非關係人交易， 使中
    凌公司不但能藉由「塞貨」虛增營業額，並隱藏該公司與關
    係人交易及使公司為不利益交易之事實。復為使中凌公司獲
    利提高，甲○○更指示該公司會計部門不知情之經理黃碧娟
    及陳美貝製作不實帳冊，將成本結算方式加以修改使成本降
    低、獲利提高，因而使中凌公司在八十六年底結算時，每股
    盈餘達新台幣（下同）7.41元，較前一年度（八十五年）之
    每股盈餘1.63元高出數倍；八十七年間，中凌公司仍持續以
    前開方式大幅虛增營業額，使該公司第一、二季之公司獲利
    均普遍提高，俾便於同年七月透過輔導上櫃證券商大華證券
    股份有限公司及康和證券股份有限公司，向ＯＴＣ遞件申請
    上櫃備查，並於同年九月二日獲ＯＴＣ准予有條件之上櫃備
    查，有限期限為二個月。嗣因輔導中凌公司上櫃之券商亦查
    覺中凌公司確有銷貨不實之情形，不願再替中凌公司送件完
    成上櫃申請，始未得逞。乙○○在明知申請上櫃無望後，便
    於八十七年十一月五日召開董事會，變更中凌公司之壞帳政
    策，將原本一年以上之逾期未收回應收帳款即全額提列備抵
    呆帳之規定，變更為超過二年以上之逾期未收回應收帳款始
    全額提列備抵呆帳，使之前實為「塞貨」卻記為銷貨部分之
    未收回應收帳款能拖延更長之時間不必立即轉列呆帳，並利
    用其擔任中凌公司董事長兼總經理之職務機會，在應收帳款
    收回不佳之情形下，仍持續主導銷貨予前開海外子公司，而
    為違背其任務之行為。直至八十九年十月間為止，總計前開
    海外子公司無法收回之貸款高達11億1900餘萬元（如附表四
    ），嚴重損害中凌公司及全體股東之權益。而乙○○既為發
    行有價證券公司之董事，自八十九年七月間起，仍以之前實
    為不合營業常規之「塞貨」卻記為銷貨部分之方式，使中凌
    公司為不利益之交易，仍持續主導銷貨予荷蘭A-Com公司，
    致使中凌公司受有930餘萬元（如附表四）之損害。
二、又乙○○明知宇舜建設股份有限公司（下稱宇舜公司）為「
    新巨群集團」旗下子公司之一，且宇舜公司係由「新巨群集
    團」核心分子吳祚欽利用人頭所設立，吳祚欽亦為中凌公司
    大股東，乙○○在明知宇舜公司獲利前景不佳且即將辦理停
    業，該公司股票毫無價值之情形下，竟意圖為吳祚欽之不法
    利益，於八十七年十一月間，主導中凌公司出資，以略高於
    股票面額之價格，向宇舜公司之人頭股東魏守正、盛孝眾、
    鄧梅瑛、 張福寧等人購買宇舜公司股票， 並預先支付股款
    1800 萬元及證交稅5萬4000元，其後再利用作帳手法，偽稱
    「後經評估未來景氣因素，洽由原股東魏守正等人再予原價
    買回，故交易不成立」，並於八十七年度將上開1800萬元之
    買回款轉列其他應收帳款，再於八十八年度全數提列備抵呆
    帳，而為違背其任務之行為；宇舜公司則於八十八年四月辦
    理停業。致生損害於中凌公司及全體股東之權益。財政部證
    券暨期貨管理委員會（下稱證期會）針對中凌公司八十八年
    度財報第二五頁中所說明之「投資宇舜建設股票案經評估景
    氣因素而洽由出讓人以原價買回，因此於八十七年底轉列為
    其他應收帳款，但在八十八年度仍未回收，便於八十八年底
    全數提列為備抵呆帳」部分，認該交易異於一般交易常規，
    遂於八十九年十月二十五日以八九台財證六第七九五七０號
    函，要求中凌公司對該部分提出解釋，乙○○乃於八十九年
    十一月十三日以中凌公司八九中證字第００八號向證期會虛
    偽報告稱：「本公司於八十七年十月三十日協議交付款項，
    復於同年十一月十八日完稅並由原股東交付股票過戶申請書
    於本公司，惟其後並未依約交付股票，故本公司當時基於各
    項評估，即要求與原股東解除契約並退回全數股款，經屢次
    進行口頭協商，惟對方並未回應辦理」，藉此掩飾圖利他人
    之不法行為。
三、案經法務部調查局臺北縣調查站移送臺灣臺北地方法院檢察
    署檢察官偵查後起訴。
    理  由
壹、程序部分：
    按被告以外之人於審判外之言詞或書面陳述，除法律有規定
    者外，不得作為證據；又被告以外之人於審判外之陳述，雖
    不符合同法第一百五十九條之一至第一百五十九條之四之規
    定，但經當事人於審判程序同意作為證據，法院審酌該言詞
    陳述或書面陳述作成時之情況，認為適當者，亦得為證據。
    當事人、代理人或辯護人於法院調查證據時，知有第一百五
    十九條第一項不得為證據之情形，而未於言詞辯論終結前聲
    明異議者，視為有前項之同意，刑事訴訟法第一百五十九條
    第一項及第一百五十九條之五分別定有明文。本判決下列所
    引用之各該被告以外之人於審判外之陳述（包含書面陳述）
    ，雖屬傳聞證據，惟當事人於本院審判期日中表示同意作為
    證據方法而不予爭執，本院審酌上開證據資料製作時之情況
    ，尚無違法不當及證明力明顯過低之瑕疵，亦認為以之作為
    證據應屬適當。揆諸前開規定，爰依刑事訴訟法第一百五十
    九條之五規定，認前揭證據資料均有證據能力，先予敘明。
貳、實體部分：
一、上揭犯罪事實，業經被告乙○○、甲○○於原審及本院審理
    時均坦承不諱（見原審卷(五)第一二六頁反面，本院卷第四四
    頁反面），並據證人張明輝、陳承光、黃碧娟、陳美貝、呂
    淑玲、黃達信、張福寧、張守正、陳清標、蘇聰敏、盛孝眾
    等人於偵查中證述在案。且有中凌公司客戶交易異常報告表
    、八十五至八十九年重大應收未收列表、八五-八四、八六-
    八五、八七-八六財務報告、八十八年七月三十日第五屆第
    十次董監事聯席會議議事錄、函覆財政部證券暨期貨管理委
    員會之（八九）中證字第００八號函、關係人交易持股名冊
    、逾期帳款分析表（二冊）、銀行代繳證券交易稅額繳款書
    影本、A-COM（荷）應收帳款報告（二冊）、宇舜公司股東
    名冊、美方依據司法互助協定所提供中凌公司相關證物之來
    函翻譯在卷可佐。足認被告二人前開出於任意性之自白，核
    與事實相符，而可採信。本件事證明確，被告犯行洵堪認定
    ，自應依法論科。
二、按行為後法律有變更者，適用行為時之法律，但行為後之法
    律有利於行為人者，適用最有利之法律，刑法第二條第一項
    定有明文。所稱最有利之法律，在論罪科刑者，應將法律修
    正前、後之規定綜合比較，一併適用，不得予以割裂而分開
    適用，最高法院九十五年第八次刑事庭會議決議足資參照。
    另查被告行為後，證券交易法、商業會計法均歷經修正，就
    本案被告乙○○違反證券交易法第一百七十一條第二款行為
    之處罰規定，係於八十九年七月十九日修正增訂為犯罪，且
    分別於九十三年四月二十八日、九十五年五月三十日修正法
    定刑，將原為七年以下有期徒刑得併科罰金三百萬元、修正
    為三年以上十年以下有期徒刑得併科罰金一千萬元; 違反證
    券交易法第一百七十四條第一項第四款行為之處罰規定，於
    九十三年四月二十八日修正法定刑，將原為五年以下有期徒
    刑得併科罰金二百四十萬元修正為一年以上七年以下有期徒
    刑得併科罰金二千萬元；又被告二人違反商業會計法第七十
    一條第一款行為之處罰規定，於九十五年五月二十四日亦修
    正法定刑，將原為科罰金十五萬元修正為科罰金六十萬元。
    經綜合比較共同正犯、連續犯、牽連犯、數罪併罰、證券交
    易法第一百七十一條第二款、第一百七十四條第一項第四款
    之罪、商業會計法第七十一條第一款之罪、刑法第三百四十
    二條第一項背信罪、罰金刑最低度等修正前、後規定後，均
    以行為時法規定較有利於被告；即就刑法而言，應適用修正
    施行前刑法有關共同正犯、連續犯、牽連犯、背信罪等規定
    ，就證券交易法則應適用行為時法即九十三年四月二十八日
    修正前之規定，而商業會計法亦應適用行為時法即九十五年
    五月二十四日修正前之規定，合先敘明。
三、核被告所為，就犯罪事實一之部分，被告二人係犯九十五年
    五月二十四日修正前商業會計法第七十一條第一款之罪、刑
    法第三百四十二條第一項背信罪，被告二人共同犯罪，彼此
    間有犯意聯絡及行為分擔，均為共同正犯，又因基於概括犯
    意連續為之，應均論以連續犯而依修正前刑法第五十六條規
    定加重其刑。被告甲○○所犯上列二罪間，有方法結果之牽
    連關係，應依修正施行前刑法第五十五條牽連犯規定，從一
    重之商業會計法第七十一條第一款之罪處斷；被告乙○○就
    犯罪事實一之部分，自八十九年七月二十一日起另犯九十三
    年四月二十八日修正前證券交易法第一百七十一條第二款之
    罪，本罪因係營業犯而屬集合犯罪性質，不另論連續犯。就
    犯罪事實二之部分，被告乙○○另犯九十三年四月二十八日
    修正前證券交易法第一百七十四條第一項第四款之罪、九十
    五年五月二十四日修正前商業會計法第七十一條第一款之罪
    ，以及刑法第三百四十二條第一項背信罪；而被告乙○○就
    犯罪事實一、二，所犯商業會計法第七十一條第一款之罪、
    刑法背信罪，犯罪行為時間緊密，復屬基於概括犯意而觸犯
    同一之罪名，應分別依修正施行前刑法第五十六條連續犯規
    定論以一罪而加重其刑；又被告乙○○所犯證券交易法之二
    罪、連續商業會計法之罪，以及連續背信罪之間，亦具有方
    法結果之牽連關係，應依修正施行前刑法第五十五條牽連犯
    規定，從一重之證券交易法第一百七十一條第二款之罪處斷
    。
四、原審據以論科，固非無見。惟原審未依刑法第九十三條第一
    項第二款規定，併諭知緩刑期間付保護管束，自有未當。檢
    察官上訴意旨執以指摘原判決不當，為有理由，應予撤銷改
    判。爰審酌被告等素行尚佳，於審判中坦承犯行，犯後態度
    良好，對其所為犯罪行為亦深表悔悟，且考量被告所生對社
    會投資大眾之危害等一切情狀，分別量處如主文第二項、第
    三項所示之刑。另被告甲○○本件犯罪時間係在九十六年四
    月二十四日以前，爰依中華民國九十六年犯罪減刑條例第二
    條第一項第三款規定，減其刑二分之一。末查，被告二人就
    本案犯罪前未曾因故意犯罪受有期徒刑以上刑之宣告，此均
    有臺灣高等法院被告前案紀錄表可稽（見本院卷第二０至二
    二頁），渠等因一時失慮而觸犯刑章，如今已坦承犯行、深
    具悔意；況被告乙○○於本院審理時，當庭表示願向本院所
    指定之團體捐款共計一千萬元，被告甲○○表示願向本院所
    指定之團體捐款五十萬元以預防其等再犯罪，此有本院審判
    程序筆錄在卷足憑（見本院卷第四四頁反面），是被告等經
    此刑之宣告後，應知警惕而無再犯之虞，本院因認暫不執行
    其刑為當，且為俾兼收啟新及惕儆之雙效，應命被告於緩刑
    期間為一定預防功能之履行事項為妥（刑法第七十四條第二
    項第八款），除可消弭被告等對社會秩序已生之危害外，藉
    由捐款扶助其他弱勢族群，不僅可避免短期自由刑之弊病，
    且可增進公共利益，及達刑罰教化之目的，爰併予宣告緩刑
    五年，及命被告乙○○、甲○○應於如主文第二項、第三項
    所示期間內，被告乙○○向附表一、二；被告甲○○向附表
    三所示之團體捐款，用啟自新。倘被告等違反上開應行負擔
    之事項且情節重大者，足認原宣告之緩刑難收其預期效果，
    而有執行刑罰之必要者，得撤銷其宣告，附此敘明。又受緩
    刑之宣告而有刑法第七十四條第二項第八款所定事項者，應
    於緩刑期間付保護管束，為刑法第九十三條第一項第二款所
    明定，爰依法併為緩刑期間付保護管束之諭知。
五、原審就被告等宣告緩刑漏未併予宣告保護管束部分，雖事後
    以裁定補為更正，然此錯誤非屬顯係文字誤寫且不影響判決
    本旨情形，是該裁定自不生補正原判決錯誤之效果，併此敘
    明。
據上論斷，應依刑事訴訟法第三百六十九條第一項前段、第三百
六十四條、第二百九十九條第一項前段，九十三年四月二十八日
修正前證券交易法第一百七十一條第二款、第一百七十四條第一
項第四款，九十五年五月二十四日修正前商業會計法第七十一條
第一款，刑法第二條第一項前段、第十一條前段、第七十四條第
一項第一款、第二項第八款、第九十三條第一項第二款、第二十
八條、第五十五條（修正前）、第五十六條（修正前）、第三百
四十二條第一項，中華民國九十六年罪犯減刑條例第二條第一項
第三款、第七條，判決如主文。
本案經檢察官田炳麟到庭執行職務。
中    華    民    國    97    年    6     月    17    日
                  刑事第十七庭  審判長法  官  趙功恆
                                      法  官  陳世宗
                                      法  官  陳憲裕
以上正本證明與原本無異。
如不服本判決，應於收受送達後十日內向本院提出上訴書狀，其
未敘述上訴之理由者並得於提起上訴後十日內向本院補提理由書
（均須按他造當事人之人數附繕本）。
                                      書記官  劉育妃
中    華    民    國    97    年    6     月    17    日
附錄：本案論罪科刑法條全文
九十三年四月二十八日修正前證券交易法第一百七十一條第二款
有下列情事之一者，處七年以下有期徒刑，得併科新臺幣三百萬
元以下罰金：
一  違反第二十條第一項、第一百五十五條第一項、第二項或第
    一百五十七條之一第一項之規定者。
二  已依本法發行有價證券公司之董事、監察人、經理人或受僱
    人，以直接或間接方式，使公司為不利益之交易，且不合營
    業常規，致公司遭受損害者。
九十三年四月二十八日修正前第一百七十四條第一項第四款
有下列情事之一者，處五年以下有期徒刑、拘役或科或併科新臺
幣二百四十萬元以下罰金：
一  於依第三十條、第四十四條第一項至第三項或第九十三條規
    定之申請事項為虛偽之記載者。
二  對有價證券之行情或認募核准之重要事項為虛偽之記載而散
    布於眾者。
三  發行人或其負責人、職員有第三十二條第一項之情事，而無
    同條第二項免責事由者。
四  發行人、公開收購人或其關係人、證券商或其委託人、證券
    商同業公會、證券交易所或第十八條所定之事業，對於主管
    機關命令提出之帳簿、表冊、文件或其他參考或報告資料之
    內容有虛偽之記載者。
五  發行人、公開收購人、證券商、證券商同業公會、證券交易
    所或第十八條所定之事業，於依法或主管機關基於法律所發
    布之命令規定之帳簿、表冊、傳票、財務報告或其他有關業
    務文件之內容有虛偽之記載者。
六  就發行人或某種有價證券之交易，依據不實之資料，作投資
    上之判斷，而以報刊、文書、廣播、電影或其他方法表示之
    者。
七  會計師或律師，於查核公司有關證券交易之契約、報告書或
    證明文件時，為不實之簽證者。
主管機關對於前項第七款之情事，得予以停止執行簽證工作之處
分。
九十五年五月二十四日修正前商業會計法第七十一條第一款：
商業負責人、主辦及經辦會計人員或依法受託代他人處理會計事
務之人員有下列情事之一者，處五年以下有期徒刑、拘役或科或
併科新台幣十五萬元以下罰金：
一  以明知為不實之事項，而填製會計憑證或記入帳冊者。
二  故意使應保存之會計憑證、帳簿報表滅失毀損者。
三  意圖不法之利益而偽造、變造會計憑證、帳簿報表內容或撕
    毀其頁數者。
四  故意遺漏會計事項不為記錄，致使財務報表發生不實之結果
    者。
五  其他利用不正當方法，致使會計事項或財務報表發生不實之
    結果者。
附表一：
┌───────────────────┬──────┐
│受捐款單位                            │捐款金額    │
│                                      │（新台幣）  │
├───────────────────┼──────┤
│財團法人犯罪被害人保護協會台灣台北分會│  2百萬元   │
├───────────────────┼──────┤
│財團法人創世社會福利基金會            │  2百萬元   │
├───────────────────┼──────┤
│桃園縣智障者家長協會                  │  1百萬元   │
├───────────────────┴──────┤
│合    計                                  5百萬元   │
└──────────────────────────┘
附表二：
┌──┬───────────────────────┬─────┐
│編號│受捐款單位                                    │捐款金額  │
│    │                                              │（新台幣）│
├──┼───────────────────────┼─────┤
│ 1  │財團法人台灣兒童暨家庭扶助基金會宜蘭分事務所  │每月1萬元 │
│    │                                              │共計25期  │
├──┼───────────────────────┼─────┤
│ 2  │財團法人台灣兒童暨家庭扶助基金會花蓮分事務所  │每月1萬元 │
│    │                                              │共計25期  │
├──┼───────────────────────┼─────┤
│ 3  │財團法人台灣兒童暨家庭扶助基金會台東分事務所  │每月1萬元 │
│    │                                              │共計25期  │
├──┼───────────────────────┼─────┤
│ 4  │財團法人台灣兒童暨家庭扶助基金會屏東分事務所  │每月1萬元 │
│    │                                              │共計25期  │
├──┼───────────────────────┼─────┤
│ 5  │財團法人台灣兒童暨家庭扶助基金會高雄縣分事務所│每月1萬元 │
│    │                                              │共計25期  │
├──┼───────────────────────┼─────┤
│ 6  │財團法人台灣兒童暨家庭扶助基金會高雄市分事務所│每月1萬元 │
│    │                                              │共計25期  │
├──┼───────────────────────┼─────┤
│ 7  │財團法人台灣兒童暨家庭扶助基金會台南縣分事務所│每月1萬元 │
│    │                                              │共計25期  │
├──┼───────────────────────┼─────┤
│ 8  │財團法人台灣兒童暨家庭扶助基金會台南市分事務所│每月1萬元 │
│    │                                              │共計25期  │
├──┼───────────────────────┼─────┤
│ 9  │財團法人台灣兒童暨家庭扶助基金會嘉義分事務所  │每月1萬元 │
│    │                                              │共計25期  │
├──┼───────────────────────┼─────┤
│10  │財團法人台灣兒童暨家庭扶助基金會雲林分事務所  │每月1萬元 │
│    │                                              │共計25期  │
├──┼───────────────────────┼─────┤
│11  │財團法人台灣兒童暨家庭扶助基金會南投分事務所  │每月1萬元 │
│    │                                              │共計25期  │
├──┼───────────────────────┼─────┤
│12  │財團法人台灣兒童暨家庭扶助基金會彰化分事務所  │每月1萬元 │
│    │                                              │共計25期  │
├──┼───────────────────────┼─────┤
│13  │財團法人台灣兒童暨家庭扶助基金會台中縣分事務所│每月1萬元 │
│    │                                              │共計25期  │
├──┼───────────────────────┼─────┤
│14  │財團法人台灣兒童暨家庭扶助基金會台中市分事務所│每月1萬元 │
│    │                                              │共計25期  │
├──┼───────────────────────┼─────┤
│15  │財團法人台灣兒童暨家庭扶助基金會苗栗分事務所  │每月1萬元 │
│    │                                              │共計25期  │
├──┼───────────────────────┼─────┤
│16  │財團法人台灣兒童暨家庭扶助基金會新竹分事務所  │每月1萬元 │
│    │                                              │共計25期  │
├──┼───────────────────────┼─────┤
│17  │財團法人台灣兒童暨家庭扶助基金會桃園分事務所  │每月1萬元 │
│    │                                              │共計25期  │
├──┼───────────────────────┼─────┤
│18  │財團法人台灣兒童暨家庭扶助基金會台北縣分事務所│每月1萬元 │
│    │                                              │共計25期  │
├──┼───────────────────────┼─────┤
│19  │財團法人台灣兒童暨家庭扶助基金會基隆分事務所  │每月1萬元 │
│    │                                              │共計25期  │
├──┼───────────────────────┼─────┤
│20  │財團法人台灣兒童暨家庭扶助基金會澎湖分事務所  │每月1萬元 │
│    │                                              │共計25期  │
├──┴───────────────────────┴─────┤
│合    計                                               5百萬元  │
└────────────────────────────────┘
 附表三：
┌──┬───────────────────────┬─────┐
│編號│受捐款單位                                    │捐款金額  │
│    │                                              │（新台幣）│
├──┼───────────────────────┼─────┤
│ 1  │財團法人台灣兒童暨家庭扶助基金會宜蘭分事務所  │  10萬元  │
├──┼───────────────────────┼─────┤
│ 2  │財團法人台灣兒童暨家庭扶助基金會花蓮分事務所  │  10萬元  │
├──┼───────────────────────┼─────┤
│ 3  │財團法人台灣兒童暨家庭扶助基金會台東分事務所  │  10萬元  │
├──┼───────────────────────┼─────┤
│ 4  │財團法人台灣兒童暨家庭扶助基金會雲林分事務所  │  10萬元  │
├──┼───────────────────────┼─────┤
│ 5  │財團法人台灣兒童暨家庭扶助基金會苗栗分事務所  │  10萬元  │
├──┴───────────────────────┴─────┤
│合     計                                               50萬元  │
└────────────────────────────────┘


司法院資訊處製作；財團法人民間司法改革基金會備份。
